臺灣板橋地方法院刑事判決　　　　　　100年度交易字第621號
公　訴　人　臺灣板橋地方法院檢察署檢察官
被　　　告　鄭國華
上列被告因過失致死案件，經檢察官提起公訴（100 年度調偵字
第688 號），被告於本院審理時，就被訴事實為有罪之陳述，經
詢問當事人意見，本院裁定改依簡式審判程序審理，判決如下：
    主  文
鄭國華犯過失致人於死罪，處有期徒刑玖月。
    事  實
一、鄭國華於民國99年6 月5 日凌晨0 時3 分許，駕駛車牌號碼
    5652-RK 號自小客車，沿臺北縣新莊市（現改制為新北市新
    莊區，以下同）中山路由西往東方向行駛，行經該路與新五
    路之交岔路口時，本應注意汽車行駛至交岔路口，其行進、
    轉彎，應遵守燈光號誌，而依當時天候陰、夜間有照明、柏
    油路面乾燥、無障礙物或其他缺陷、視距良好，且依其智識
    能力，並無不能注意之情形，竟疏未注意遵守燈光號誌指示
    ，於不能左轉之時段（僅能直行）違規左轉，適有羅博鈞騎
    乘車牌號碼AV9-700 號重型機車，沿臺北縣新莊市○○路由
    東往西方向行駛至該處，鄭國華所駕車輛之右前車頭遂與羅
    博鈞所騎機車之前車頭發生撞擊，羅博鈞因而人車倒地，受
    有顱底橫向骨折、下巴挫傷、左胸皮下瘀傷、右腹部擦挫傷
    、右手刮傷、雙腿擦傷等傷害，雖經送醫急救，仍因中樞神
    經性衰竭不治（到達醫院前心肺功能已停止）。鄭國華於肇
    事後留在現場，於有偵查犯罪職權之機關或公務員僅知悉犯
    罪事實，尚不知犯罪人為何人前，即向前來現場處理之警員
    坦承肇事而接受裁判。
二、案經羅博鈞之母劉芳蓉訴由臺北縣（現改制為新北市，以下
    同）政府警察局新莊分局移請臺灣板橋地方法院檢察署檢察
    官偵查起訴。
    理  由
一、按本件被告鄭國華所犯係死刑、無期徒刑、最輕本刑為3 年
    以上有期徒刑以外之罪，其於本院審理時就前揭被訴事實為
    有罪之陳述，經本院告知簡式審判程序之旨，並聽取其與公
    訴人之意見後，認無不得或不宜改依簡式審判程序進行之處
    ，爰依刑事訴訟法第273 條之1 第1 項，裁定本件改依簡式
    審判程序審理，合先敘明。
二、上揭事實，業據被告於偵訊及本院審理時坦承不諱，並有臺
    北縣政府警察局新莊分局交通分隊道路交通事故現場圖、道
    路交通事故調查報告表（一）、（二）、職務報告（包括現
    場圖1 份及現場標誌號誌照片4 張）、新莊分局轄內羅博鈞
    車禍死亡案現場勘察報告各1 份、現場照片21張、監視器錄
    影畫面翻拍照片2 張、監視器錄影畫面光碟1 片附卷可稽；
    另被害人羅博鈞確因本件車禍，受有顱底橫向骨折、下巴挫
    傷、左胸皮下瘀傷、右腹部擦挫傷、右手刮傷、雙腿擦傷等
    傷害，雖經送醫急救，仍因中樞神經性衰竭不治（到達醫院
    前心肺功能已停止）之事實，亦有行政院衛生署臺北醫院診
    斷證明書、臺灣板橋地方法院檢察署相驗屍體證明書、檢驗
    報告書各1 份、相驗照片22張在卷可考。按汽車行駛至交岔
    路口，其行進、轉彎，應遵守燈光號誌，道路交通安全規則
    第102 條第1 項第1 款定有明文。本件被告駕駛自小客車在
    交岔路口左轉時，本應注意遵守燈光號誌，而依當時情形及
    其智識能力，被告並無不能注意之情形，竟疏未注意上開規
    定違規左轉，致與被害人所騎之機車發生撞擊，被告就本件
    車禍之發生具有過失至明。又檢察官曾囑託臺灣省臺北縣區
    車輛行車事故鑑定委員會對本件車禍肇事原因進行鑑定，該
    委員會函覆之鑑定意見為：「一、鄭國華駕駛自用小客車，
    未依直行箭頭綠燈號誌指示違規左轉行駛，為肇事原因。二
    、羅博鈞駕駛普通重型機車，無肇事因素。」此有該委員會
    99年11月10日北縣鑑字第991095號鑑定意見書1 份在卷可參
    ，益徵被告就本件車禍之發生確有過失。是以，被告就本件
    車禍之發生有過失，且其過失行為使被害人因而傷重死亡，
    被告之過失行為與被害人之死亡結果間，具有相當因果關係
    。綜上所述，本件事證明確，被告過失致死之犯行已堪認定
    ，應予依法論科。
三、核被告所為，係犯刑法第276 條第1 項之過失致人於死罪。
    被告於肇事後留在現場，於有偵查犯罪職權之機關或公務員
    僅知悉犯罪事實，尚不知犯罪人為何人前，即向前來現場處
    理之警員坦承肇事，有臺北縣政府警察局新莊分局道路交通
    事故肇事人自首情形紀錄表1 份附卷可佐，嗣並接受裁判，
    合乎自首之規定，依刑法第62條前段之規定，減輕其刑。爰
    審酌被告駕駛自小客車上路，本應謹慎注意遵守交通規則，
    以維其他參與道路交通者之安全，竟未遵守燈光號誌之指示
    而違規左轉，致發生本件車禍，被害人因而傷重不治，使被
    害人之家屬遭受無法彌補之傷痛，且被告迄未與被害人之家
    屬達成和解，惟念被告犯後坦承犯行，態度尚可，及其過失
    程度等一切情狀，量處如主文所示之刑，以資懲儆。
據上論斷，應依刑事訴訟法第273 條之1 第1 項、第284 條之1
、第299 條第1 項前段，刑法第276 條第1 項、第62條前段，刑
法施行法第1 條之1 ，判決如主文。
本案經檢察官王筱寧到庭執行職務。
中    華    民    國   100    年    10    月    27    日
                  刑事第十三庭  法  官  楊筑婷
以上證明與原本無異。
如不服本判決，應於判決送達後10日內敘明上訴理由，向本院提
出上訴狀（應附繕本），上訴於臺灣高等法院。其未敘述上訴理
由者，應於上訴期間屆滿後20日內向本院補提理由書「切勿逕送
上級法院」。
                                書記官  傅淑芳
中    華    民    國   100    年    10    月    27    日
附錄本判決論罪之法條：
刑法第276條
因過失致人於死者，處2 年以下有期徒刑、拘役或2 千元以下罰
金。
從事業務之人，因業務上之過失犯前項之罪者，處5 年以下有期
徒刑或拘役，得併科3 千元以下罰金。